【裁判字號】    95,上易,1632
【裁判日期】    951024
【裁判案由】    家暴傷害
【裁判全文】
臺灣高等法院刑事判決                95年度上易字第1632號
上  訴  人
即  被  告  甲○○
上列上訴人因家暴傷害案件，不服臺灣基隆地方法院95年度易字
第208號，中華民國95年6月30日第一審判決（起訴案號：臺灣基
隆地方法院檢察署95年度偵字第1947號），提起上訴，本院判決
如下：
    主  文
上訴駁回。
    事實及理由
一、本案經本院審理結果，認第一審以上訴人即被告甲○○傷害
    人之身體，處拘役伍拾伍日，如易科罰金，以佰元折算壹
    日等，認事用法及量刑均無不當，應予維持，並引用第一審
    判決書記載之事實、證據及理由。
二、被告上訴意旨略以沒有打告訴人云云，然查被告於原判決所
    載之時間、地點，以腳踹踢告訴人成傷之事實，業經證人即
    告訴人於原審結證明確（原審95年6月27日審判筆錄參照）
    ，核與證人即被告之子女林郁芸、林慶峰分別於偵查中、原
    審審理中之結證情節相符。而告訴人因此受有右鼠蹊部挫傷
    、瘀血等傷害，亦有偵查卷附行政院衛生署基隆醫院診斷證
    明書1紙可稽，足見告訴人之指訴，尚屬有據。又原審依被
    告聲請傳喚越南籍幫傭NGUYEN THID DAN到庭作證，惟該名
    證人證稱其當時人在房間內整理物品，僅聽聞告訴人在屋外
    一直罵被告，並不清楚雙方有無發生肢體衝突（同上原審之
    審判筆錄參照），故證人NGUYEN THID DAN之所述，自無從
    援為有利被告認定之依據等，原審已詳為說明，經核並無違
    誤，被告請求再傳訊證人即越南籍幫傭NGUYEN THID DAN到
    庭作證，惟其在原審已到庭作證，且被告之子女林郁芸、林
    慶峰已證述被告有本件之傷害行為，本件事證已明確，核無
    再傳訊上開證人之必要，再被告於犯罪時之刑法第41條第1
    項前段規定：「犯最重本刑為5年以下有期徒刑以下之刑之
    罪，而受6個月以下有期徒刑或拘役之宣告，因身體、教育
    、職業、家庭之關係或其他正當事由，執行顯有困難者，得
    以1元以上3元以下折算一日，易科罰金」，又被告行為時之
    易科罰金折算標準，修正前罰金罰鍰提高標準條例第2條前
    段（現已刪除）規定，就其原定數額提高為100倍折算1日，
    則被告行為時之易科罰金折算標準，應以銀元300元折算1日
    ，經折算為新臺幣後，應以新臺幣900元折算為1日。惟95年
    7 月1日修正公布施行之刑法第41條第1項前段則規定：「犯
    最重本刑為五年以下有期徒刑以下之刑之罪，而受六個月以
    下有期徒刑或拘役之宣告者，得以新臺幣一千元、二千元或
    三千元折算一日，易科罰金」，以95年7月1日修正公布施行
    前之規定，較有利於被告，則應依刑法第2條第1項前段，適
    用修正前刑法第41條第1項前段規定，定其折算標準。又修
    正後之規定係以適用行為時法為原則，因此原判決雖未及適
    用，然被告上訴本院後，依新法第2條第1項規定，仍應適用
    行為時法，則原判決適用行為時法即無不當，自不構成撤銷
    之事由。被告上訴否認其犯行，自無可採，其上訴為無理由
    ，應予駁回，
據上論斷，應依刑事訴訟法第368條、第373條判決如主文。
本案經檢察官劉靜婉到庭執行職務。
中    華    民    國    95    年    10    月    24    日
                  刑事第七庭  審判長法  官  陳正雄
                                    法  官  蔡光治
                                    法  官  許宗和
以上正本證明與原本無異。
不得上訴。
                                    書記官  沈秀容
中    華    民    國    95    年    10    月    30    日


司法院資訊處製作；財團法人民間司法改革基金會備份。
